臺灣高等法院臺中分院刑事判決       100年度上易字第1047號
上  訴  人  臺灣臺中地方法院檢察署檢察官
被      告  康進文
          （現另案在法務部矯正署臺中監獄臺中分監執行中）
            張志明
          （現另案在法務部矯正署臺中監獄臺中分監執行中）
上列上訴人因被告竊盜案件，不服臺灣臺中地方法院100年度易
字第917號中華民國100年6月20日第一審判決（起訴案號：臺灣
臺中地方法院檢察署99年度偵字第26238號、100年度偵字第4517
號），提起上訴，本院判決如下：
    主    文
原判決關於康進文、張志明共同犯加重竊盜罪、康進文犯加重竊
盜罪及康進文、張志明定應執行刑部分，均撤銷。
康進文、張志明共同攜帶兇器竊盜，均累犯，康進文處有期徒刑
柒月，張志明處有期徒刑捌月；又康進文攜帶兇器竊盜，累犯，
處有期徒刑柒月。康進文應執行有期徒刑壹年。
    犯罪事實
一、康進文前因施用毒品案件，經臺灣臺中地方法院於民國（下
    同）95年12月27日以95年度訴字第2904號判決判處有期徒刑
    1年確定，嗣經減刑為有期徒刑6月，於96年11月18日縮短刑
    期期滿執行完畢。張志明曾因施用毒品案件，經本院於95年
    12月25日以95年度上訴字第2629號判決判處有期徒刑10月確
    定，嗣本院於96年7月16日以96年度聲減字第411號裁定減刑
    為有期徒刑5月確定；再與其另犯竊盜、公共危險、施用毒
    品等罪所處業經減刑之有期徒刑3月、1月15日、3月、5月合
    併定應執行有期徒刑1年3月確定，於97年1月4日縮短刑期假
    釋出監交付保護管束，並於97年1月11日保護管束期滿未經
    撤銷假釋，其前開刑期視為執行完畢。詎康進文、張志明均
    不知悔悟，竟為下列之行為：
  (一)康進文、張志明共同意圖為自己不法所有之犯意聯絡，於99
    年10月2日13時許，由康進文騎乘車牌號碼VNT-606號重型機
    車搭載張志明外出；嗣於同日14時許，行經臺中市○○區○
    ○街61巷18號前，見黃秋森所有之車牌號碼6402-PT號自用
    小貨車停放於上開處所，且該車上裝有衛星導航1組，康進
    文遂提議行竊，並將機車停放於該自用小貨車旁，由張志明
    持其所有且足對人之生命、身體、安全構成威脅，客觀上具
    有危險性而可供兇器使用之扳手1支（未扣案），破壞6402-
    PT號自用小客車左前車窗（毀損部分，未據告訴），並行竊
    車內MIO牌衛星導航器1臺（價值約新臺幣【下同】5990元）
    ；得逞後，康進文再騎乘前開機車搭載張志明逃離現場，康
    進文、張志明2人並於不詳時間，在臺中市○○路與復興路
    之干城跳蚤市場，將前揭衛星導航器，以1500元之價格出售
    予不詳之人，所得款項朋分花用。
  (二)康進文另意圖為自己不法之所有，於99年9月20日上午某時
    ，騎乘VNT-606號重型機車外出；嗣於同日9時許，行經臺中
    市○○區○○路63號前，見陳玉樹所有之車牌號碼B2-9319
    號自用小貨車停放於上開處所，遂由康進文持其所有且足對
    人之生命、身體、安全構成威脅，客觀上具有危險性而可供
    兇器使用之螺絲起子1支（未扣案），破壞B2-9319號自用小
    貨車後方車門（毀損部分，未據告訴），並竊取車上空壓機
    、氣動工具等財物（價值約6000元），得手後，復於不詳時
    間，在干城跳蚤市場，將前揭竊得之空壓機、氣動工具等物
    ，以1000多元之價格出售予不詳之人，所得款項花用。
二、案經臺中市警察局（現改制為臺中市政府警察局）第五分局
    報告暨臺灣臺中地方法院檢署檢察官主動檢舉偵查起訴。
    理    由
一、證據能力部分：
  (一)按當事人、代理人或辯護人於法院調查證據時，知有第159
    條第1項不得為證據之情形，而未於言詞辯論終結前聲明異
    議者，視為有前項之同意，刑事訴訟法第159條之5第2項定
    有明文。此乃係基於證據資料愈豐富，愈有助於真實發現之
    理念，酌採當事人進行主義之證據處分權原則，並強化言詞
    辯論主義，透過當事人等到庭所為之法庭活動，在使訴訟程
    序順暢進行之要求下，承認傳聞證據於一定條件內，得具證
    據適格。此種「擬制同意」，因與同條第1項之明示同意有
    別，實務上常見當事人等係以「無異議」或「沒有意見」表
    示之，斯時倘該證據資料之性質，已自起訴書、原審判決書
    之記載而了解，或偵、審中經檢察官、審判長、受命法官、
    受託法官告知，或被告逕為認罪答辯或有類似之作為、情況
    ，即可認該相關人員於調查證據之時，知情而合於擬制同意
    之要件（最高法院96年度台上字第4174號判決要旨參照）。
    查本件被害人黃秋森、陳玉樹於警詢時之陳述，檢察官及被
    告均表示沒有意見，且迄至言詞辯論終結前亦未聲明異議，
    本院審酌該等陳述製作時之情況，尚無違法不當及證明力明
    顯過低之瑕疵，且為證明犯罪事實存否所必要，認為以之作
    為證據應屬適當，揆諸前開說明，自均有證據能力。
  (二)卷附之照片，因不具供述性，屬於非供述證據，並無傳聞法
    則之適用，應與一般證物相同處理，並已經依法踐行調查程
    序，即不能謂其無證據能力。
二、上開犯罪事實，業據被告康進文、張志明供承不諱，且經證
    人黃秋森、陳玉樹於警詢中證述在卷，此外，並有監視器翻
    拍照片、現場照片在卷可憑，足證被告2人自白與事實相符
    ，堪予憑採。是被告2人上開犯行，事證明確，均堪認定。
三、按刑法第2條第1項規定：「行為後法律有變更者，適用行為
    時之法律；但行為後之法律有利於行為人者，適用最有利於
    行為人之法律」，本件被告2人行為後，刑法第321條業經總
    統於100年1月26日以華總一義字第10000015561號令公布修
    正，並於100年1月28日施行。修正前刑法第321條加重竊盜
    罪規定：「犯竊盜罪而有左列情形之一者，處6月以上、5年
    以下有期徒刑：一、於夜間侵入住宅或有人居住之建築物、
    船艦或隱匿其內而犯之者。二、毀越門扇、牆垣或其他安全
    設備而犯之者。三、攜帶兇器而犯之者。四、結夥三人以上
    而犯之者。五、乘火災、水災或其他災害之際而犯之者。六
    、在車站或埠頭而犯之者。前項之未遂犯罰之。」，修正後
    之刑法第321條則規定：「犯竊盜罪而有下列情形之一者，
    處6月以上、5年以下有期徒刑，得併科新臺幣10萬元以下罰
    金：一、侵入住宅或有人居住之建築物、船艦或隱匿其內而
    犯之者。二、毀越門扇、牆垣或其他安全設備而犯之者。三
    、攜帶兇器而犯之者。四、結夥三人以上而犯之者。五、乘
    火災、水災或其他災害之際而犯之者。六、在車站、埠頭、
    航空站或其他供水、陸、空公眾運輸之舟、車、航空機內而
    犯之者。前項之未遂犯罰之。」，是被告2人行為後法律已
    有變更，因舊法未規定得併科新臺幣10萬元以下罰金，新法
    則有併科罰金之規定，揆諸前開法條之規定，自以修正前刑
    法第321條之規定較有利於被告2人，自應適用修正前刑法第
    321條之規定。
四、次按修正前刑法第321條第1項第3款之攜帶兇器竊盜罪，係
    以行為人攜帶兇器竊盜為其加重條件，此所謂兇器，其種類
    並無限制，凡客觀上足對人之生命、身體、安全構成威脅，
    具有危險性之兇器均屬之，且祇須行竊時攜帶此種具有危險
    性之兇器為已足，並不以攜帶之初有行兇之意圖為必要（最
    高法院79年度台上字第5253號判例要旨參照）。查被告2人
    共同為上開行竊時，尚有攜帶扳手1支，被告康進文單獨為
    上開行竊時，亦有攜帶螺絲起子1支，且該扳手及螺絲起子
    之材質，係質地堅硬之金屬材質，客觀上自足對人之身體、
    生命、安全構成威脅，顯均係具有危險性之兇器；故核被告
    2人就上開犯罪事實欄一之(一)所示之犯行及被告康進文就上
    開犯罪事實欄一之(二)所示之犯行，均係犯修正前刑法第321
    條第1項第3款之攜帶兇器竊盜罪。被告2人就上開犯罪事實
    欄一之(一)所示之犯行，有犯意聯絡與行為分擔，均為共同正
    犯。又被告康進文所犯上開2次竊盜犯行，犯意各別，行為
    互殊，應分論併罰。再者，被告康進文、張志明均有如犯罪
    事實欄所載之論罪科刑執行情形，此有臺灣高等法院被告前
    案紀錄表在卷可稽（見本院卷第18頁、第25頁、第26頁），
    被告2人於有期徒執行完畢後，5年以內故意再犯本件有期徒
    刑以上之各罪，均為累犯，各應依刑法第47條第1項之規定
    加重其刑。另被告康進文就上開犯罪事實欄一之(一)、(二)所示
    之2次攜帶兇器竊盜犯行，於有偵查犯罪權限機關之公務員
    發覺前，主動向有偵查犯罪權限之警員供承犯行，並接受裁
    判，符合自首之要件，爰均依刑法第62條前段規定減輕其刑
    ，被告康進文上開刑罰之加重、減輕事由，先加後減之。
五、原審認被告2人上開犯行，事證明確，予以論罪科刑，固非
    無見，惟查現行刑法第321條業已修正公布，原判決引用新
    條文，而未為新舊刑法第321條規定之比較，再論以適用對
    被告2人最有利之修正前刑法第321條第1項之規定，有判決
    不適用法則，自有違背法令之違誤，檢察官執此上訴指摘原
    判決此部分不當，為有理由。原判決此部分既有上述可議之
    處，即屬無可維持，應由本院將原判決就被告2人共同所犯
    加重竊盜及被告康進文單獨所犯加重竊盜罪部分及定應執行
    刑部分，均撤銷改判。爰審酌被告2人有多項前科，素行不
    良，其等不思正途獲取財物，及其等行為之手段，所竊取物
    品之價值，被害人所受之損害，並於犯後坦承犯行等一切情
    狀，各量處如主文第2項所示之刑，被告康進文部分並定其
    應執行之刑。至於被告2人共同持以行竊之扳手1支及被告康
    進文單獨持以行竊之螺絲起子1支，均未扣案，形體不明，
    為免執行困難，爰均不予宣告沒收，併此敘明。
六、原判決關於被告康進文、張志明另所犯共同普通竊盜罪各處
    有期徒刑4月部分，因檢察官及被告2人均未上訴而告確定，
    附此敘明。
據上論斷，應依刑事訴訟法第369條第1項前段、第364條、第299
條第1項前段，刑法第2條第1項前段、第28條、修正前刑法第321
條第1項第3款、刑法第47條第1項、第62條前段、第51條第5款，
判決如主文。
本案經檢察官王寧懷到庭執行職務。
中    華    民    國   100    年    9     月     6    日
            刑事第十二庭  審判長法  官  康  應  龍
                                法  官  楊  真  明
                                法  官  王  國  棟
以上正本證明與原本無異。
不得上訴。
                                書記官  廖  昭  容
中    華    民    國   100    年    9     月     6    日
附錄本案論罪科刑法條全文
修正前刑法第321條第1項第3款：
犯竊盜罪而有下列情形之一者，處6月以上、5年以下有期徒刑：
三、攜帶兇器而犯之者。